【裁判字號】    98,易,282
【裁判日期】    990210
【裁判案由】    偽造文書
【裁判全文】
臺灣桃園地方法院刑事判決               98年度易字第282號
公  訴  人  臺灣桃園地方法院檢察署檢察官
被      告  乙○○
選任辯護人  陳傳中律師
上列被告因偽造文書案件，經檢察官提起公訴（96年度偵字第
27660 號），本院判決如下：
    主  文
乙○○無罪。
    理  由
一、公訴意旨略以：被告乙○○係址設桃園縣龜山鄉○○○路65
    號1 、2 樓百塑企業股份有限公司（下稱百塑公司）之負責
    人，而為從事業務之人，詎竟基於行使業務登載不實文書之
    概括犯意，明知百塑公司於民國93年6 至12月間，並未僱用
    如附表所示之高原等75人，竟仍於百塑公司內，連續將高原
    等75人之資料虛偽登載於聘僱國內勞工名冊上，進而持向行
    政院勞工保險局（下稱勞保局）投保勞工保險，足以生損害
    於勞保局對於勞工保險管理之正確性及高原等75人，復於93
    年11月至94年6 月間，基於前揭概括犯意，仍在百塑公司內
    ，填具雇主聘僱外籍勞工申請書後，持前揭申請書、聘僱國
    內勞工名冊及聘僱國內勞工之聘僱期間滿3 個月且申請當月
    前1 個月之工作總時數達112 小時以上之切結書，據以向勞
    委會申請聘僱外籍勞工，足生損害於行政院勞工委員會（下
    稱勞委會）對申請聘僱外籍勞工資料審核之正確性，嗣經勞
    委會抽查高原、許嘉寶、林曉婷等人未曾受雇於百塑公司，
    始悉上情。因認被告乙○○涉犯修正前刑法第56條，刑法第
    216 條、第215 條連續行使業務登載不實罪嫌云云。
二、按犯罪事實應依證據認定之，無證據不得認定犯罪事實；無
    證據能力、未經合法調查之證據，不得作為判斷之依據；不
    能證明被告犯罪或其行為不罰者，應諭知無罪之判決，刑事
    訴訟法第一百五十四條第二項、第一百五十五條第二項、第
    三百零一條第一項分別定有明文。次按認定不利於被告之事
    實，須依積極證據，苟積極證據不足為不利於被告事實之認
    定時，即應為有利被告之認定，更不必有何有利之證據；又
    事實之認定，應憑證據，如未能發現相當證據，或證據不足
    以證明，自不能以推測或擬制之方法，為裁判基礎；再認定
    犯罪事實，所憑之證據，雖不以直接證據為限，間接證據亦
    包括在內，然無論直接或間接證據，其為訴訟上之證明，須
    於通常一般之人均不致於有所懷疑，而得確信其為真實之程
    度者，始得據之為有罪之認定，倘其證明尚未達到此一程度
    ，而有合理性懷疑之存在時，即無從為有罪之認定，最高法
    院30年上字第816 號、40年臺上字第86號、76年臺上字第49
    86號判例均同此見解。
三、檢察官起訴被告乙○○涉犯前揭罪嫌，無非係以被告乙○○
    之供述、證人丙○○、張怡薇、陳志賢、石雁蘋、胡麗鳳之
    證述、臺北縣政府96年1 月30日北府勞動字第0960064075號
    函暨談話記錄、勞委會96年8 月28日勞職外字第0960023148
    號函暨百塑公司申請外國人引進簽證明細、雇主聘僱外籍勞
    工申請書、聘僱本國勞工名冊、切結書、百塑公司薪資表及
    勞工保險卡等為其主要論據。
四、訊據被告乙○○固坦承其係百塑公司負責人，百塑公司除曾
    為附表所示之高原等75名人員辦理勞工保險外，並以高原等
    75人編列勞工名冊持向勞委會申請聘僱外籍勞工，惟堅詞否
    認有上開犯行，辯稱：我們是分層負責，申請外勞的事情我
    沒有參與等語。
五、經查：
(一)、百塑公司曾於附表所示之加保期間內，除附表編號一、5 所
    示之員工張春福外，有為附表所示包含高原在內等74名人員
    辦理勞工保險並負擔保險費等情，有勞工保險局99年1 月5
    日保承工字第09810490330 號函附百塑企業股份有限公司被
    保險人勞工保險費分擔表、勞工保險被保險人投保資料表明
    細74份在卷可稽，且經本院依職權函詢勞保局確認無誤，有
    該局98年6 月15日保承資字第09860360270 號函附被保險人
    投保資料表、同局98年8 月12日保承資字第09860476570 號
    函附被保險人投保資料表足參，復為被告乙○○所不否認，
    是此部分之事實，即堪認定。至起訴書固認百塑公司亦有為
    附表編號一、5 所示之員工「張春福」辦理勞工保險云云，
    然此部分事實經本院函詢勞保局結果，確認百塑公司並無為
    張春福辦理勞工保險，亦未支付任何保險費，有前述相關各
    該函文在卷可考，檢察官就此所指，核與上揭事實不符，容
    有誤會，併此指明。
(二)、按「外國人受聘僱從事第四條第一款之製造工作，其雇主申
    請初次招募時，應具下列條件之一：一、屬非傳統產業之製
    造業投資金額達新台幣五億元以上，且其中機器設備加廠房
    之投資金額達三億元以上，並經會計師簽證認定者。二、屬
    傳統產業之製造業投資金額達新台幣二億元以上，且其中機
    器設備加廠房之投資金額達一億元以上，並經會計師簽證認
    定者。」、「外國人受前條雇主聘僱從事製造工作者，其雇
    主申請初次招募時之人數如下：一、屬非傳統產業之製造業
    申請人數，合計不得超過中央目的事業主管機關預估合理製
    造工人數之百分之十五。二、屬傳統產業之製造業申請人數
    ，合計不得超過中央目的事業主管機關預估合理製造工人數
    之百分之二十。」、「雇主申請引進前二條外國人之人數限
    制如下：一、屬非傳統產業之製造業，外國人人數不得超過
    雇主就同一案聘僱國內勞工人數乘以百分之十五之人數。二
    、屬傳統產業之製造業，外國人人數不得超過雇主就同一案
    聘僱國內勞工人數乘以百分之二十之人數。前項聘僱國內勞
    工人數，以申請當月前二個月雇主聘僱國內勞工參加勞工保
    險人數減該重大投資案完工前六個月雇主聘僱國內勞工參加
    勞工保險人數計算。但國內勞工為原住民或身心障礙者，每
    聘僱一人加計國內勞工人數二人。前項參加勞工保險人數之
    採計，以聘僱期間滿三個月且申請當月前一個月之工作總時
    數達一百十二小時以上之在職者為限。」，此由徵諸94年4
    月15日修正發佈前之外國人從事就業服務法第四十六條第一
    項第八款至第十一款工作資格及審查標準，其中第13條第1
    項、第14條第1 項、第15條規定即明。其次，依行政院勞工
    委員會93年1 月16日勞職外字第0930200329號令，初次招募
    外國人經許可者，雇主於許可通知所定之日起2 年內依規定
    聘僱國內勞工，應檢具申請書、招募許可函影本、聘僱國內
    勞工之名冊正本、聘僱國內勞工其聘僱期間滿3 個月且申請
    當月前1 個月之工作總時數達112 小時以上之在職切結書正
    本、原住民或身心障礙勞工之健保卡及其戶籍謄本或身心障
    礙手冊影本、審查費收據正本，以向中央主管機關申請新聘
    僱外國人之入國引進許可。茲查：
  1.百塑公司自93年9 月14日受經濟部核列為製造業重大投資案
    後，即先後於：(1)93年11月5 日檢具雇主聘僱外籍勞工申請
    書、切結書、增聘本國勞工名冊正本（其上記載勞工姓名各
    為江為樹、郭韋廷、何紹雄、林志中、高原、余志昇、李育
    嘉、杜益明、林美芝、張中威、唐雲勇、陳至孝、張春福、
    廖振逸、廖振賜、胡喬欣、張國雄、張勇斌、朱繼文、張進
    爵、李帝賢、林俊鴻共22人）等項資料，持勞委會所核發之
    93 年11 月17日勞職外字第0930767571號函，申請許可聘僱
    外國人4 人（見他字卷第8 至12頁、本院卷第35至37頁）；
    (2)同年11月12日檢具雇主聘僱外籍勞工申請書、切結書、增
    聘本國勞工名冊正本（其上記載勞工姓名各為陳基鴻、潘清
    雄、林祺君、賴文壹、陳玉真、胡諭庭、邱紹文、詹淑娟、
    林春明、林志瑋、張榮池、張嘉澤、蘇育賢、翁月好、曾永
    、謝文和、曾昌晟、楊茂霖、張玉燕、黎家銘、李艾倫共21
    人）等項資料，持勞委會所核發之93年11月23日勞職外字第
    09 30616908 號函，申請許可聘僱外國人5 人（見他字卷第
    13至16頁、本院卷第38至39頁）；(3)同年12月17日檢具雇主
    聘僱外籍勞工申請書、切結書、增聘本國勞工名冊正本（其
    上記載勞工姓名各為游章渭、吳啟文、黎彥璋、曾筱萱、陳
    柏鑾、石雁蘋、陳柏加、林淑惠、王增光、胡麗鳳、鄭穎婕
    、徐翠坪、曾永利、張有德、杜益明、李育嘉、王林柏菊、
    鄭鈞文共18人）等項資料，持勞委會所核發之93年12月29日
    勞職外字第0930790481號函，申請許可聘僱外國人3 人（見
    他字卷第17至20頁、本院卷第40至41頁）；(4)94年5 月10日
    檢具雇主聘僱外籍勞工申請書、切結書、增聘本國勞工名冊
    正本（其上記載勞工姓名各為鄭宇淇、陳志賢、張怡薇、唐
    愛珠、吳麗珍、黎調堂、陶相武、陳建良、林宜芳、陳思源
    、簡國翔、張義祥、陳柏森、張書瑋、周厚宏、張明、鄧
    輝煌、顏彰佑、曾立森、李承恩、游頎培、邱翊誠、廖宏揚
    、廖柏儒共24人）等項資料，持勞委會所核發之94年5 月12
    日勞職外字第0940589156號函，申請許可聘僱外國人4 人（
    見他字卷第21至24頁、本院卷第42至43頁）；(5)同年6 月9
    日檢具雇主聘僱外籍勞工申請書、切結書、增聘本國勞工名
    冊正本（其上記載勞工姓名各為李裕仁、李雅貞、葉治延、
    李雅莉、蔡芳珠、陳凱蘭、金玉齡、簡麗蓉、陳嘉涓、呂郁
    芯、張立群、洪鈞育、洪秀珠、洪秀美、唐耀宏、劉廣忻、
    江明峰、林曉婷、許嘉寶、陳敏惠共20人）等項資料，持勞
    委會所核發之94年6 月15日勞職外字第0940608997號函，申
    請許可聘僱外國人4 人（見他字卷第25至28頁、本院卷第42
    至43 頁 ）；(6)同年6 月28日檢具雇主聘僱外籍勞工申請書
    、切結書、增聘本國勞工名冊正本（其上記載勞工姓名各為
    劉順榮、唐國森、陳振男、蔡圳基、李春林、李純汝、鄭博
    耀、陳博祥、陳志文、楊文琪、陳志明、李艾芸、楊文蕙、
    蔡宜蒨、林茂松、詹雪貞、周政道、林志清、胡海晴、陳佳
    景、林志男共21人）等項資料，持勞委會所核發之94年7 月
    25日勞職外字第0940620875號函，申請許可聘僱外國人1 人
    （見他字卷第29至32頁、本院卷第44至47頁）等情，除有前
    述各該申請書、名冊、切結書、函文外，並有行政院勞工委
    員會96 年8月28日勞職外字第0960023148號函附資料、98年
    4 月23日勞職許字第0980008750號函覆說明在卷（見他字卷
    第78至139 頁、本院卷第31至33頁），堪信實在。
  2.經本院將前述(1)、(2)、(3)、(4)、(5)、(6)所示增聘本國勞工名
    冊內容，逐一與本院依職權所調取百塑公司93、94年間之稅
    務電子閘門所得調件明細表相互比對，並參酌行政院勞工委
    員會96年4 月17日勞職外字第0960561732號函、財團法人金
    融聯合徵信中心公司登記資訊查詢結果、百塑企業股份有限
    公司薪資表、勞工保險卡等資料（見他字卷第2 至3 頁、第
    53頁、第124 至137 頁），亦可確定百塑公司於附表所示加
    保期間之會計年度內，未有支付如附表所示各該人員薪資等
    相關費用支出至明（見本院卷第17至30頁）。
  3.再參諸下列證人即經臚列於附表所示員工所述內容，亦即：
    (1)證人許嘉寶於接受臺北縣政府約談時陳稱：我知道有百塑
    公司，因為百塑公司的工廠就在我們公司附近，但我從未在
    百塑公司工作過等語（見他字卷第37至37頁）。(2)證人高原
    於接受臺北縣政府約談時陳稱：我在百塑公司總計服務了6
    天，由於公司規定必須服務滿7 天才能支領薪水，所以未曾
    在該公司支薪過等語（見他字卷第42頁）。(3)證人林曉婷於
    臺北縣政府約談時陳述：我非百塑公司的正職員工，但有在
    此公司協助相關業務等語（見他字卷第44頁）。(4)證人張怡
    薇及陳志賢於檢察事務官詢問時一致陳述：渠等於93至94年
    間曾前往百塑公司技術支援，通常一個月去3 、4 次，每次
    去3 、4 天，陳志賢是作焊接，張怡薇則是對帳，渠等去百
    塑公司的時間不一定，如果有工作要趕就會去等語（見他字
    卷第73至74頁）。(5)證人石雁蘋、胡麗鳳亦於檢察事務官調
    查時供稱：我們應徵的時候是向百塑公司應徵，但之後被分
    到百塑公司所屬的博塑公司，沒有領百塑的薪水，但因為我
    們很常在那邊走動，所以他們說要幫我們加勞保，我們原本
    服務的博塑公司也有幫我們加保勞保，對我們來說都無所謂
    ，多一個公司願意幫我們保，那也不錯，而且都是公司在幫
    我們出保費等語（見他字卷第75至76頁）。又再觀之證人即
    為百塑公司代為辦理引進外勞工作之甲○○於本院審理時證
    稱：因為我算過去上班的人距離申請外勞門檻有點差距，所
    以才會找附表所示這些人加保，在我提供這些名單的時候，
    就知道這些人實際上並沒有去上班等語（見本院卷第65頁反
    面至66頁），以及證人即百塑公司人事主管丙○○亦證稱：
    當時甲○○跟我說附表所示這些人確定會來上班，要我幫他
    們加保，這些人有部分我可以確定沒有在百塑公司任職過等
    語（見本院卷第70頁反面）。則綜合證人上開所述，亦堪認
    附表所示包括高原在內共75人或係未曾實際受雇於百塑公司
    並支領薪水，或係因臨時性機動前往支援以致每月在百塑公
    司工作之總時數未達112 小時，而均不符合前揭94年4 月15
    日修正發佈前之外國人從事就業服務法第四十六條第一項第
    八款至第十一款工作資格及審查標準第15條第3 項所指：「
    前項參加勞工保險人數之採計，以聘僱期間滿三個月且申請
    當月前一個月之工作總時數達一百十二小時以上之在職者為
    限」之規定甚明。
  4.從而，百塑公司以不符上述法令規定之受雇勞工名冊為資料
    ，向勞委會申請引進外籍勞工之事實，亦屬明確，同堪認定
    。
(三)、茲有疑義者，厥為被告乙○○是否明知上情而有犯罪之故意
    ？經查：
  1.證人甲○○於本院審理中已到庭清楚證稱：我於93、94年間
    任職於邦達國際人力股份有限公司（下稱邦達公司），平日
    從事人力仲介業務員工作，先前曾至百塑公司拜訪行政人事
    處長丙○○，向他表示希望能有機會承辦百塑公司有關引進
    外勞或人力仲介等業務，迨丙○○同意由我處理人力仲介工
    作後，因我判斷百塑公司勞工數量未達足以申請外勞的標準
    ，所以就自行主動分次提供名冊，前後花了至少4 至6 個月
    的時間；在我整個承辦過程中，沒有跟被告乙○○接觸過；
    我們人力仲介公司在跟廠商接洽時，因程序繁瑣，常常需要
    客戶授權，簽訂代刻印章授權書，本件蓋印於申請書上等相
    關文件的印章就是百塑公司的丙○○處長授權我蓋的，至於
    卷內相關外籍勞工申請書上負責人乙○○的簽名，也是我簽
    的等語（見本院卷第65至69頁）。
  2.而證人丙○○亦於本院審理時具結證稱：我在93、94年間負
    責百塑公司人事行政，並委託甲○○辦理招聘勞工、引進外
    勞等工作，我有授權甲○○在申辦外籍勞工引進許可時蓋印
    百塑公司及乙○○之印章，因甲○○說申請的資料很多，需
    要授權印章給他使用，在辦理外勞引進及招募本國勞工事項
    時，並不需要事前經過被告乙○○之同意，事後也不需向被
    告乙○○報備，我也不曾向乙○○提過本案申請外勞引進之
    過程，整個案件都是由我負責；當時我們訂單很多，希望可
    以申請到外勞，我跟甲○○說以台勞為主，有外勞更好等語
    （見本院卷第69至73頁）。
  3.經核證人甲○○、丙○○二人前揭所述，既未見有何矛盾之
    處，已難認渠等所述均係出於子虛，參以證人甲○○與被告
    乙○○、證人丙○○二人就本案而言彼此利害關係相對，而
    證人甲○○復僅係與百塑公司簽約合作之邦達公司旗下所屬
    一介業務員，毋須負擔邦達公司之經營成敗責任，於此情況
    下，本院實難想像證人甲○○有何為迴護被告乙○○，即故
    為對己不利之證詞以致招惹訟端之必要與動機。而百塑公司
    自90年起迄至94年止此段期間內，營業總額非但逐年提升，
    甚且每年營業額至少均可達於新臺幣3 億以上，此有被告乙○○所提出之各該年度營利事業所得稅結算申報書、資產負
    債表、營利事業所得稅網路結算申報回執聯在卷可稽（見他
    字卷第146 至160 頁），再觀之前述由本院依職權所調取之
    百塑公司稅務電子閘門所得調件明細表，亦清楚可見百塑公
    司於93、94年間聘僱之員工人數均高達172 人之多，依百塑
    公司於上開期間之營業狀態、薪資發放情形觀之，自堪信被
    告乙○○所經營之上開公司確頗具相當之規模與編制，以現
    代企業多採專業分層分工負責、通力完成之經營理念而言，
    證人甲○○、丙○○上開所證，非但互核相符，亦無悖於目
    前公司經營實況之常情，堪認渠等證述被告乙○○並非實際
    參與偽填相關申請書文件之人等語，應屬實情而可採信。
  4.至證人李晉宏於偵查中固曾一度陳稱：因百塑公司內部作業
    不熟悉，以致漏報如附表所示高原在內共計75名勞工於93、
    94年度之所得給付紀錄云云（見他字卷第50頁），惟證人李
    晉宏於93、94年間既係負責百塑公司製造部門工作，至於公
    司申請外勞均係由人事部門負責（見他字卷第61至62頁），
    顯見其並未經手百塑公司引進外勞之事務，則其於偵訊中上
    開所述，顯非出自其個人親自見聞，依法自不得資為對被告
    乙○○不利認定之依據，併此敘明。
(四)、至公訴意旨雖以：依證人甲○○到庭所證內容，可知其雖非
    公司職員，然仍僅需10分鐘即可判斷百塑公司線上作業員工
    之人數，而被告公司空間集中未有分散，另依勞工保險局所
    提供相關人頭加保期間資料，亦可知時間均歷時長達半年以
    上，則百塑公司加保人數之多，只要稍加注意，就可得知附
    表所示之高原等75人並未確實上班，公司負責人對此豈有不
    加掌握之可能，倘百塑公司任由其人事部門主管及員工二人
    自行處理相關外勞引進事宜，被告所經營之公司又能生存等
    語。惟查：
  1.依百塑公司於90年至94年間之營業稅結算申報資料，以及本
    院依職權所調取之稅務電子閘門所得調件明細表觀之，百塑
    公司確實具有相當之規模與編制，已如前述，則依公司企業
    分層負責原則，難論身為負責人之被告乙○○事必躬親參與
    其中，其就百塑公司引進外勞之相關業務，能否謂其必然知
    悉並同意證人甲○○以虛偽不實之勞工名冊申請聘僱外籍勞
    工，實不無疑問。
  2.而證人甲○○於本院審理時固證稱：「（你在工廠裡面觀看
    的時間多少？）大概十幾分鐘」、「（所以十幾分鐘裡面你
    可以估算裡面作業的有四、五十人？）是的」等語（見本院
    卷第68頁），惟其亦同時證稱：「（當你去看的時候他們工
    廠裡面作業的人有幾人？）包括直接間接的全場人員約100
    人」、「（在場的作業員有幾人？）大約有四、五十人」等
    語（見本院卷第66頁反面至67頁），顯見在場區內每日實際
    操作組裝之員工，與未操作組裝而有其他任務工作在身之員
    工人數相當，於此等情況下，縱被告乙○○日日進入廠區內
    察看，亦無從憑此窺見百塑公司聘僱之人數究有何異常之處
    。是公訴意旨就此所指是否可採，並非無疑。
  3.再者，經本院函詢勞工保險局結果，雖已確認百塑公司除未
    曾為附表編號一、5 所示之張春福辦理加保，以及附表編號
    五、18及19所示之林曉婷、許嘉寶則係經勞工保險局派員訪
    查結果，確認百塑公司並未有其等二人之人事、工作、出勤
    及領薪等工作資料，遭勞工保險局逕依勞工保險條例第24條
    規定，自加保日起取消渠二人之被保險人資格外，附表所示
    之其餘72人（包含僅受雇期間僅自93年6 月10日起至同年月
    17 日 止之附表編號一、1 所示之高原在內），均於附表所
    示之加保期間內，由百塑公司未支付單數百元乃至於數萬元
    不等之保險費。然經逐一細繹其等加保期間，非但均係跨越
    93及94年兩個會計年度，且加保時間少僅5 日（即附表編號
    四、10、11、12所示之張明、鄧輝煌、廖宏揚），多亦未
    超過1 年，以此保費繳納金額與百塑公司於93、94年二年間
    之營業總額各為7 億2 千7 百45萬7,549 元、8 億6 千3 百
    58萬3,611 元相衡之，縱百塑公司確因前揭加保勞保以致支
    出額外之保險費用，以致營業成本提高，然以案發當時百塑
    公司之盈餘狀況如此豐厚之情況，亦難率認被告乙○○必然
    可以察覺人事費用有所異常。是公訴意旨就此所指，亦嫌無
    據。
(五)、檢察官起訴時雖又以：被告乙○○明知百塑公司並未實際聘
    僱如附表所示高原等75人，竟仍將渠等之資料虛偽登載於聘
    僱國內勞工名冊上，進而持已向勞保局投保勞工保險，足以
    生損害於勞保局對勞工保險管理之正確性及高原等75人云云
    。惟刑罰既係處罰實際行為人，檢察官自須舉證證明百塑公
    司負責人即被告乙○○於主觀上確有向勞保局行使業務上登
    載不實文書之犯意，客觀上復亦有持以向勞保局行使之行為
    ，始能以刑法第216 條、第215 條規定相繩。綜觀證人高原
    、林曉婷、張怡薇、陳志賢、石雁蘋、胡麗鳳於調查中陳述
    內容，以及證人甲○○、丙○○於本院審理中證述情節，因
    上開證人確實均曾前往百塑公司支援臨時性或機動之工作，
    縱或百塑公司所為，已違反勞工保險條例第11條：「符合第
    6 條規定之勞工，各投保單位應於其所屬勞工到職、入會、
    到訓、離職、退會、結訓之當日，列表通知保險人；其保險
    效力之開始或停止，均自應為通知之當日起算。但投保單位
    非於勞工到職、入會、到訓之當日列表通知保險人者，除依
    本條例第72條規定處罰外，其保險效力之開始，均自通知之
    翌日起算」之行政規定，然本案既除證人許嘉寶已於調查時
    明白證述其未曾受雇於百塑公司外，尚無從遽認百塑公司係
    以其餘74人之虛偽資料持向勞保局申辦勞工保險，更無法由
    此率認擔任負責人之被告乙○○就此部分亦必然知情且有行
    使業務上登載不實文書之行為，而認其係犯連續行使業務上
    登載不實罪。
六、綜上所述，本件被告乙○○所經營之百塑公司固確有為附表
    所示之人員（除張春福外）加保勞工保險，嗣並以附表所示
    高原等75人之名義製作勞工名冊，持以向勞委會申請引進外
    勞，然依公司企業分層負責原則，被告乙○○是否實際參與
    上開不實文件登載之事實，實非無疑，此外，本院復查無其
    他積極證據足認被告乙○○有檢察官所指之上述犯行，揆之
    首開說明，自應為無罪之諭知。
據上論斷，應依刑事訴訟法第301條第1項，判決如主文。
本案經檢察官吳佳美到庭執行職務。
中    華    民    國    99    年    2     月    10    日
                  刑事第八庭    審判長法  官   林惠霞
                                      法  官   張明儀
                                      法  官   呂綺珍
附表
┌──┬────────┬───────┬──────┬──────────┐
│編號│百塑公司向勞委會│勞委會核發引進│不符合94年4 │      加保期間      │
│    │申請日期        │許可日期及人數│月15日修正前│                    │
│    │                │              │之外國人從事│                    │
│    │                │              │就業服務法第│                    │
│    │                │              │四十六條第一│                    │
│    │                │              │項第八款至第│                    │
│    │                │              │十一款工作資│                    │
│    │                │              │格及審查標準│                    │
│    │                │              │規定之勞工名│                    │
│    │                │              │義          │                    │
├──┼────────┼───────┼──────┼──────────┤
│一  │93年11月5日申請 │93年11月17日核│1.高原      │93.6.10 ～93.6.17   │
│    │                │可4人         ├──────┼──────────┤
│    │                │              │2.張中威    │93.7.5～94.6.14     │
│    │                │              ├──────┼──────────┤
│    │                │              │3.唐雲勇    │93.7.5～94.6.22     │
│    │                │              ├──────┼──────────┤
│    │                │              │4.陳志孝    │93.7.5～94.5.26     │
│    │                │              ├──────┼──────────┤
│    │                │              │5.張春福    │未加保              │
│    │                │              ├──────┼──────────┤
│    │                │              │6.張國雄    │93.7.7～94.6.1      │
│    │                │              ├──────┼──────────┤
│    │                │              │7.張勇斌    │93.7.7～94.6.14     │
│    │                │              ├──────┼──────────┤
│    │                │              │8.朱繼文    │93.7.7～94.5.23     │
│    │                │              ├──────┼──────────┤
│    │                │              │9.張進爵    │93.7.7～94.5.27     │
│    │                │              ├──────┼──────────┤
│    │                │              │10.李帝賢   │93.7.8～93.10.13    │
│    │                │              ├──────┼──────────┤
│    │                │              │11.林俊鴻   │93.7.8～94.5.17     │
├──┼────────┼───────┼──────┼──────────┤
│二  │93年11月12日申請│93年11月23日核│1.陳基鴻    │93.8.3～94.5.31     │
│    │                │可5人         ├──────┼──────────┤
│    │                │              │2.潘清雄    │93.8.3～94.5.25     │
│    │                │              ├──────┼──────────┤
│    │                │              │3.林祺君    │93.8.6～94.5.26     │
│    │                │              ├──────┼──────────┤
│    │                │              │4.賴文壹    │93.8.6～94.5.27     │
│    │                │              ├──────┼──────────┤
│    │                │              │5.詹淑娟    │93.8.6～94.6.24     │
│    │                │              │            │96.12.28～97.4.28   │
│    │                │              │            │98.1.20～98.11      │
│    │                │              ├──────┼──────────┤
│    │                │              │6.林春明    │93.8.6～94.5.27     │
│    │                │              ├──────┼──────────┤
│    │                │              │7.林志瑋    │93.8.6～94.6.22     │
│    │                │              ├──────┼──────────┤
│    │                │              │8.張榮池    │93.8.6～94.5.17     │
│    │                │              ├──────┼──────────┤
│    │                │              │9.張嘉澤    │93.8.6～94.5.26     │
│    │                │              ├──────┼──────────┤
│    │                │              │10.蘇育賢   │93.8.9～94.5.31     │
│    │                │              ├──────┼──────────┤
│    │                │              │11.翁月好   │93.8.9～94.4.19     │
│    │                │              │            │96.12.28～97.2.15   │
│    │                │              ├──────┼──────────┤
│    │                │              │12.曾昌晟   │93.8.9～94.6.22     │
│    │                │              │            │96.12.28～97.5.14   │
│    │                │              ├──────┼──────────┤
│    │                │              │13.楊茂霖   │93.8.9～94.3.29     │
│    │                │              ├──────┼──────────┤
│    │                │              │14.張玉燕   │93.8.11～94.6.22    │
│    │                │              │            │95.5.12～98.11      │
│    │                │              ├──────┼──────────┤
│    │                │              │15.黎家銘   │93.8.11～94.5.26    │
│    │                │              ├──────┼──────────┤
│    │                │              │16李艾倫    │93.8.11～94.6.1     │
├──┼────────┼───────┼──────┼──────────┤
│三  │93年12月17日申請│93年12月19日核│1.黎彥璋    │93.9.9～94.6.14     │
│    │                │可3人         ├──────┼──────────┤
│    │                │              │2.曾筱萱    │93.9.9～94.5.31     │
│    │                │              │            │96.12.28～97.5.6    │
│    │                │              ├──────┼──────────┤
│    │                │              │3.陳柏鑾    │93.9.9～94.5.23     │
│    │                │              ├──────┼──────────┤
│    │                │              │4.石雁蘋    │93.9.9～94.5.25     │
│    │                │              │            │96.12.28～97.5.14   │
│    │                │              ├──────┼──────────┤
│    │                │              │5.陳柏家    │93.9.9～94.5.10     │
│    │                │              ├──────┼──────────┤
│    │                │              │6.林淑惠    │93.9.9～94.4.19     │
│    │                │              ├──────┼──────────┤
│    │                │              │7.王增光    │93.9.9～94.5.31     │
│    │                │              ├──────┼──────────┤
│    │                │              │8.胡麗鳳    │93.9.9～94.5.23     │
│    │                │              ├──────┼──────────┤
│    │                │              │9.王林柏菊  │93.9.21～94.5.23    │
│    │                │              ├──────┼──────────┤
│    │                │              │10.鄭鈞文   │93.9.21～94.5.25    │
├──┼────────┼───────┼──────┼──────────┤
│四  │94年5月10日申請 │95年5月12日核 │1.陳志賢    │93.10.6～94.6.24    │
│    │                │可4名         ├──────┼──────────┤
│    │                │              │2.張怡薇    │93.10.6～94.7.7     │
│    │                │              ├──────┼──────────┤
│    │                │              │3.唐愛珠    │93.10.6～94.5.31    │
│    │                │              ├──────┼──────────┤
│    │                │              │4.吳麗珍    │93.10.6～94.6.30    │
│    │                │              ├──────┼──────────┤
│    │                │              │5.黎調堂    │93.10.8～93.10.13   │
│    │                │              │            │93.11.11～94.5.30   │
│    │                │              ├──────┼──────────┤
│    │                │              │6.陶相武    │93.10.8～94.6.23    │
│    │                │              ├──────┼──────────┤
│    │                │              │7.陳建良    │93.10.8～94.7.6     │
│    │                │              ├──────┼──────────┤
│    │                │              │8.林宜芳    │93.10.8～94.6.24    │
│    │                │              ├──────┼──────────┤
│    │                │              │9.周厚宏    │93.10.13～93.11.4   │
│    │                │              ├──────┼──────────┤
│    │                │              │10.張明   │93.10.13～93.10.18  │
│    │                │              ├──────┼──────────┤
│    │                │              │11.鄧輝煌   │93.10.13～93.10.18  │
│    │                │              ├──────┼──────────┤
│    │                │              │12.廖宏揚   │93.10.13～93.10.18  │
├──┼────────┼───────┼──────┼──────────┤
│ 五 │94年6月9日申請  │94年6月15日核 │1.李裕仁    │93.11.15～94.6.23   │
│    │                │              │            │96.12.28～97.1.18   │
│    │                │可4人         ├──────┼──────────┤
│    │                │              │2.李雅貞    │93.11.15～94.5.23   │
│    │                │              ├──────┼──────────┤
│    │                │              │3.葉治廷    │93.11.15～94.5.30   │
│    │                │              ├──────┼──────────┤
│    │                │              │4.李雅莉    │93.11.17～94.5.6    │
│    │                │              │（改名李悅琳│                    │
│    │                │              │）          │                    │
│    │                │              ├──────┼──────────┤
│    │                │              │5.蔡芳珠    │93.11.17～94.7.7    │
│    │                │              ├──────┼──────────┤
│    │                │              │6.陳凱蘭    │93.11.17～94.6.30   │
│    │                │              ├──────┼──────────┤
│    │                │              │7.金玉齡    │93.11.17～94.6.23   │
│    │                │              ├──────┼──────────┤
│    │                │              │8.簡麗蓉    │93.11.17～94.7.7    │
│    │                │              ├──────┼──────────┤
│    │                │              │9.陳嘉涓    │93.11.17～94.7.14   │
│    │                │              ├──────┼──────────┤
│    │                │              │10.呂郁芯   │93.11.17～94.7.28   │
│    │                │              ├──────┼──────────┤
│    │                │              │11.張立群   │93.11.19～94.5.23   │
│    │                │              ├──────┼──────────┤
│    │                │              │12.洪鈞育   │93.11.19～94.7.14   │
│    │                │              ├──────┼──────────┤
│    │                │              │13.洪秀珠   │93.11.19～94.7.28   │
│    │                │              ├──────┼──────────┤
│    │                │              │14.洪秀美   │93.11.22～94.5.30   │
│    │                │              ├──────┼──────────┤
│    │                │              │15.唐耀宏   │93.11.22～94.2.28   │
│    │                │              ├──────┼──────────┤
│    │                │              │16.劉廣析   │93.11.22～94.3.29   │
│    │                │              ├──────┼──────────┤
│    │                │              │17.江明峰   │93.11.25～94.6.30   │
│    │                │              ├──────┼──────────┤
│    │                │              │18.林曉婷   │93.11.25取消被保險人│
│    │                │              │            │資格                │
│    │                │              ├──────┼──────────┤
│    │                │              │19.許嘉寶   │93.11.25取消被保險人│
│    │                │              │            │資格                │
│    │                │              ├──────┼──────────┤
│    │                │              │20.陳敏惠   │93.11.25～94.7.28   │
├──┼────────┼───────┼──────┼──────────┤
│六  │94年6月28日申請 │94年7月25日核 │1.李純汝    │93.12.13～94.7.29   │
│    │                │可1人         ├──────┼──────────┤
│    │                │              │2.李艾芸    │93.12.20～94.8.8    │
│    │                │              ├──────┼──────────┤
│    │                │              │3.楊文蕙    │93.12.20～94.7.29   │
│    │                │              │（改名楊芷柔│                    │
│    │                │              │）          │                    │
│    │                │              ├──────┼──────────┤
│    │                │              │4.蔡宜蒨    │93.12.20～94.5.30   │
│    │                │              ├──────┼──────────┤
│    │                │              │5.胡海晴    │93.12.20～94.5.6    │
│    │                │              ├──────┼──────────┤
│    │                │              │6.陳佳景    │93.12.21～94.5.6    │
└──┴────────┴───────┴──────┴──────────┘
以上正本證明與原本無異。
如不服本判決應於收受判決後10日內向本院提出上訴書狀，並應
敘述具體理由。其未敘述上訴理由者，應於上訴期間屆滿後20日
內向本院補提理由書(均須按他造當事人之人數附繕本)「切勿逕
送上級法院」。
                                         書記官  范升福
中    華    民    國    99    年    2     月    12    日

司法院資訊處製作；財團法人民間司法改革基金會備份。
